臺灣桃園地方法院刑事交通事件裁定　　　　　　　　　九十年度交聲字第三九三號
　　異　議　人　甲○○
　　即受處所人
右列受處分人因違反道路交通管理處罰條例案件，對於交通部公路局新竹區監理所桃
園監理站所九十年十一月二十日所為之處分（原處分：桃監裁五字第５２─Ｄ９Ｂ０
７４３１１號），聲明異議，本院裁定如左：
        主  文
異議駁回。
        理  由
一、聲明異議意旨略以：異議人於九十年七月九日十五時許由桃園市○○路往永安路
    方向沿永康街行駛至長春路口，對方蕭玉婷自長春路騎ＳＥＯ─４５８號機車撞
    擊異議人所駕駛之Ｖ７─７０９２號自小貨車之後部，當時異議人車窗緊閉且車
    內音響聲音頗大，毫無生想出現，以致於不知對方撞擊異議人之小貨車，小貨車
    有保險不致逃逸，事發後也積極探望蕭玉婷病情也願意和解，異議人尚年輕必須
    有駕照才得維生，爰聲請撤銷原處分云云。
二、按汽車駕駛人，駕駛汽車肇事致人受傷或死亡，應即採取救護或其他必要措施，
    並向警察機關報告，不得駛離；違者吊扣其駕照三個月至六個月；逃逸者吊銷駕
    駛執照，道路交通管理處罰條例第六十二條第一項定有明文。
三、經查：
    (一)異議甲○○人於九十年七月九日十五時許，駕駛Ｖ７─７０９２號自小貨車由
      埔新路往永安路方向沿永康街之支線到行駛，於行經桃園市○○街與長春路口
      ，與沿長春路之幹線道由中正三街往力行路方向行駛之蕭玉婷之機車發生碰撞
      ，致蕭玉婷受有右側鎖骨骨折之傷害，惟甲○○竟未對受傷之蕭玉婷予以救護
      ，且未向向警察機關報告，竟駕車逃離現場，經路旁民眾記下車號報警，經警
      循線於同日下午十七時許，為警查獲等情，業經被害人蕭玉婷於警偵訊中指述
      稱；九十年七月九日十五時許騎機車行經桃園市○○路○○街口時，突然一部
      車輛從永康街往永安路方向快速駛過，見到該車立即煞車但還是被推倒，肇事
      車輛並不清楚而是由路人記下車牌號碼報警才找到被告的等語（見臺灣桃園地
      方法院檢察署九十年度偵字第一二四三七號影卷）。並經證人洪朝霖於警訊中
      證稱：伊在九十年七月九日十五時在桃園市○○街和長春路口先聽到一聲撞擊
      聲，伊就從永康街十六號走出來，看到一輛綠色豐田牌自小貨框式車號駛Ｖ７
      ─７０９２號沿永康街往永安路方向駛離，車速很快，大約時速六十至七十公
      里，當時晴天有自然光視線良好並無任何障礙物，伊不確定駕駛者為何人，但
      確定車牌號碼是Ｖ７─７０９２號沒錯，伊走到事故現場，見到一名女子躺在
      路上，一輛ＳＥＯ─４５８輕機車也倒在現場等語（見同上偵卷之九十年七月
      九日警訊筆錄）；另證人余麗菊亦於警訊中證稱：伊當時騎機車停在永康街右
      轉力行路口之轉角處，低頭在拿東西，突然聽到碰一聲，然後ＳＥＯ─４５８
      機車騎士就倒在永康街與長春路之路口，之後見到一部小貨車從永康街往永安
      路方向快速離去，伊沒有看到車牌號碼，但確定是綠色框式等語（見同上偵卷
      九十年七月九日警訊筆錄）。可見本件車禍發生當時，撞擊之聲響很大，導致
      在永康街十六號之內之證人洪朝霖外出查看，停在路旁街角之證人余麗菊亦因
      聽到砰然之撞擊聲之抬頭查看。
    (二)依道路交通事故調查報告表與所附現場圖所示，暨被害人蕭玉婷之機車因與異
      議人之小貨車撞擊致機車前導流板破損、車前蓋板破損，異議人之自小貨車左
      後車輪擦刮損等損害情形，可證本件車禍係因異議人駕駛自小貨車於行經閃光
      紅燈交岔路口自支線道超速駛出並未讓幹道車先行，且因被害人蕭玉婷騎車行
      近閃光黃燈交岔路口為減速慢行，致蕭玉婷之機車頭撞擊異議人之小貨車之後
      左車輪，蕭玉婷因此撞擊而人車倒地，並受有右側鎖骨骨折之傷害。本件車禍
      之發生，異議人為肇事主因。依道路交通安全管理處罰條例第六十二條第一項
      之規定意旨，舉凡發生車禍而導致人員受傷或死亡者，駕駛人應即採取救護或
      其他必要措施，並向警察機關報告，不得駛離，其立法目的乃在保障用路人之
      生命安全，並科駕駛人有報告並協助就醫之義務，而不論該駕駛人就車禍之發
      生是否有責。故不論為被害人蕭玉婷騎車撞擊異議人或者異議人撞擊蕭玉婷，
      一旦有傷亡之情形，駕駛人即不得駛離現場。本件異議人所駕駛之自小貨車為
      一九九七ＣＣ之二點二九噸框是綠色自用小貨車，而依前開證人之證詞之被害
      人蕭玉婷之指述可知兩車發生撞擊當時，二車之車速均在六十至七十公里之間
      ，且本件被害人之機車頭撞擊異議人之左後車輪並造成擦刮痕跡，被害人蕭玉
      婷因而人車倒地致右側鎖骨骨折發生碰然巨響，以異議人所駕駛者為框式一九
      九七ＣＣ自用小貨車，其車體之板件乃屬極佳之傳導工具，一有輕微些許之震
      動，均可完全傳導，且異議人復陳稱當時車窗緊閉，其更不可能受其他外在環
      境因素之影響，本件撞擊聲音大至屋內之人均外出查看，異議人車內之音響與
      冷氣之聲音與遭外力撞擊車體時發生之聲響與車體之震動迥然不同，異議人辯
      稱受到音響冷氣之干擾，沒有聽到撞擊聲云云，顯係推諉之詞，而不足採，異
      議人肇事逃逸之事證明確。是原處分機關依道路交通管理處罰條例第六十二條
      規定吊銷駕駛執照，於法核無違誤，亦屬妥適，本件異議人之異議為無理由，
      應予駁回。
據上論斷，應依道路交通管理處罰條例第八十七條第二項、道路交通案件處理辦法第
十九條，裁定如主文。
中      華      民      國      九十一      年    五    月    三十一    日
                                臺灣桃園地方法院交通法庭
                                    法  官   林孟宜
右正本證明與原本無異。
如不服本裁定，應於裁定送達後五日內向本院提出抗告狀。
                                    書記官   陳淑瓊
中      華      民      國      九十一       年   六    月       三     日
